臺灣嘉義地方法院刑事判決　　　　　　96年度交簡上字第41號
上　訴　人
即　被　告　甲○○
上列被告因公共危險案件，不服本院嘉義簡易庭九十六年度嘉交
簡字第二七五號，民國九十六年三月二十七日第一審判決（聲請
簡易處刑案號：九十六年度偵字第一八六七號），提起上訴，本
院管轄之第二審合議庭適用第一審通常程序判決如下：
    主  文
原判決撤銷。
甲○○無罪。
    理  由
一、公訴意旨略以：被告甲○○於民國九十六年二月五日晚上九
    時四十一分許，酒後騎乘車牌號碼BW3 -710號重型機車，於
    行經嘉義市○○路三二四號前時，為警攔檢，經以酒精濃度
    測定器採測，得其呼氣所含酒精濃度高達每公升0.61毫克，
    顯已達不能安全駕駛動力交通工具之程度。因認被告甲○○
    涉犯刑法第一百八十五條之三服用酒類，不能安全駕駛動力
    交通工具而駕駛罪嫌云云。
二、按被告未經審判證明有罪確定前，推定其為無罪。犯罪事實
    應依證據認定之，無證據不得認定犯罪事實；又不能證明被
    告犯行者，應諭知無罪之判決，刑事訴訟法第一百五十四條
    及同法第三百零一條第一項分別定有明文。本件公訴意旨認
    被告甲○○涉有刑法第一百八十五條之三服用酒類不能安全
    駕駛動力交通工具而駕駛罪，無非係以呼氣酒精濃度檢測單
    及當日騎乘車牌號碼BW3 -710號重型機車、自稱「甲○○」
    者於警詢之自白資為論據。訊據被告甲○○堅決否認有何公
    訴人所指犯行，辯稱：案發當日伊並未飲用酒類後騎乘上開
    重型機車，實係其兄乙○○因案遭通緝時冒用其名義接受員
    警詢問並製作上揭呼氣酒精濃度檢測單等語。
三、經查：
  （一）按起訴及法院審理對象之確定，為求客觀確定起訴及審
        理之對象，以確保訴訟程序之安定，通說兼採表示說及
        行動說以作為認定標準。而本件騎乘車牌號碼BW3 -710
        號重型機車、自稱「甲○○」者經員警攔查、於嘉義市
        警察局第一分局北鎮派出所應訊製作筆錄後，即由警呈
        報請求准不予解送，並經臺灣嘉義地方法院檢察署檢察
        官傳真批示「准不予解送」後，逕行釋放等情，有嘉義
        市警察局第一分局不解送人犯報告書、刑案案件報告書
        各乙份在卷可稽。本案被告甲○○於偵查中及本院簡易
        庭審理時，始終未曾到庭應訊等情，此觀偵查卷及本院
        刑事簡易第一審卷宗即明。而在偵查階段檢察官對偵查
        對象之認知，僅存在於檢察官內心，如被告並非在押，
        則法院僅得以表現在具有對外公示作用之聲請簡易判決
        處刑書以為認定準繩。本件聲請簡易判決處刑書中關於
        被告姓名、出生年月日、身分證統一編號等資料之記載
        ，已明顯對外宣示檢察官之追訴對象為被告甲○○，並
        無其他特徵足以認定檢察官起訴對象係指被告甲○○以
        外之人，且實際上亦確有如聲請簡易判決處刑書所載被
        告甲○○其人，是無論採表示說或行動說，檢察官聲請
        簡易判決處刑之對象及本院第一審審理對象均應認係被
        告甲○○無疑。是其於收受本院第一審判決後依法提起
        上訴自無不合，先予敘明。
  （二）九十六年五月二日二十一時三十五分許騎乘車牌號碼BW
        3 -710號重型機車，在嘉義市○○路三二四號前為警攔
        停查獲者，於當日遭查獲時在警詢筆錄上及呼氣酒精濃
        度測試單上所按捺之指印，經本院依職權送請內政部警
        政署刑事警察局以指紋電腦比對法、指紋特徵點比對法
        鑑定，均與案外人乙○○之左拇指指印相符等情，有內
        政部警政署刑事警察局九十六年六月十四日刑紋字第09
        60085479號鑑驗書附卷可稽，足徵被告上開辯詞，並非
        子虛，應堪採信。是被告並未於上開時、地服用酒類不
        能安全駕駛動力交通工具而駕駛並遭查獲，殆無疑義。
四、綜上所述，既無證據足以證明被告甲○○確有公訴人所指犯
    行，其犯罪則屬不能證明，揆諸上開說明，自應為無罪之諭
    知。原審疏未詳究前情，遽為科刑之判決，自非允洽，被告
    以其並無犯罪行為而指摘原審判決不當，為有理由，自應由
    本院將原判決撤銷改判，諭知被告無罪，以示慎審。
五、檢察官聲請簡易判決處刑之案件，經法院認為有第四百五十
    一條之一第四項但書之情形者，應適用通常程序審判之；對
    於簡易判決之上訴，準用刑訴法第三編第一章及第二章之規
    定；管轄第二審之地方法院合議庭受理簡易判決上訴案件，
    應依通常程序審理。其認案件有刑訴法第四百五十二條之情
    形者，應撤銷原判決，逕依通常程序為第一審判決，刑事訴
    訟法第四百五十二條、法院辦理刑事訴訟簡易程序案件應行
    注意事項第十四條分別定有明文。本件被告甲○○既無於公
    訴人所指時、地觸犯刑法第一百八十五條之三罪，而應對其
    諭知無罪之判決，業如前述，原審本不得適用刑事訴訟法第
    七編所定之簡易程序對其論罪科刑，而應依刑事訴訟法第四
    百五十二條規定適用通常程序為審判，則本院所為本件無罪
    判決，係依據前引規定適用第一審通常程序而為之第一審通
    常程序判決，併此敘明。
據上論斷，依刑事訴訟法第四百五十二條、第四百五十五條之一
第一項、第三項、第三百六十九條第一項前段、第三百六十四條
、第三百零一條第一項，判決如主文。
本案經檢察官鄭葆琳到庭執行職務。
中　　華　　民　　國　　96　　年　　7 　　月　　31　　日
                  刑事第一庭審判長法　官  許進國
                                  法　官  黃琴媛
                                  法　官  曾宏揚
上列正本證明與原本無異。
如不服本判決，應於判決送達後十日內向本院提出上訴狀，上訴
書狀依法應敘述具體理由，如未敘述具體理由者，應於上訴期間
屆滿後二十日內補提理由書於本院（均應附繕本）。告訴人或被
害人如對於本判決不服者，應具備理由請求檢察官上訴，其上訴
期間之計算係以檢察官收受判決正本之日期為準。
中　　華　　民　　國　　96　　年　　7 　　月　　31　　日
                                  書記官  陳慶昀
